【裁判字號】    97,上訴,728
【裁判日期】    970402
【裁判案由】    毒品危害防制條例
【裁判全文】
臺灣高等法院刑事判決                 97年度上訴字第728號
上  訴  人
即  被  告  甲○○
上列上訴人因毒品危害防制條例案件，不服臺灣板橋地方法院96
年度訴字第4512號，中華民國96年12月31日第一審判決（起訴案
號：臺灣板橋地方法院檢察署96年度毒偵字第8080號），提起上
訴，本院判決如下：
    主  文
上訴駁回。
    事  實
一、甲○○前於民國（下同）89年間因施用毒品案件，經原審即
    臺灣板橋地方法院裁定送觀察、勒戒後，認有繼續施用毒品
    之傾向，改裁定送強制戒治，於91年9月3日強制戒治期滿，
    經臺灣板橋地方法院檢察署檢察官於92年10月13日以92 年
    度戒毒偵字第310號為不起訴處分確定。又於93年間因施用
    毒品案件，經本院於93年8月13日以93年度上訴字第1562號
    判處有期徒刑一年確定。復於同年間因施用毒品案件，經原
    審法院於93年11月30日以93年度簡字第4980號判處有期徒刑
    五月確定。又於同年間因竊盜案件，經原審法院於94年3 月
    21日以94年度簡上字第62號判處有期徒刑六月確定，上開三
    罪經原審法院裁定應執行有期徒刑一年一月確定。繼於94年
    間因施用毒品案件，經原審法院於94年7月18日以94年度易
    字第600號判處有期徒刑三月確定，並與上開三罪經裁定應
    執行有期徒刑一年十月部分接續執行，嗣經原審法院裁定減
    為有期徒刑十一月、一月又十五日，甫於96年7月16日執行
    完畢。
二、詎其猶不知悔改，於強制戒治執行完畢釋放後五年內，又基
    於施用第一級毒品海洛因之犯意，於96年10月11日9時5分許
    ，在臺北縣三峽鎮○○街9巷3號之路旁，以將第一級毒品海
    洛因稀釋，再以針筒注射之方式，施用第一級毒品海洛因乙
    次。嗣於96年10月11日9時5分許，在上址為警查獲，並扣得
    第1級毒品海洛因二包（驗餘毛重0.48公克）。
三、案經臺北縣政府警察局三峽分局報請臺灣板橋地方法院檢察
    署檢察官偵查起訴。
    理  由
一、上訴人即被告甲○○經合法傳喚，無正當理由未到庭應訊，
    惟查，上揭事實業經被告甲○○於原審審理中坦承不諱（見
    一審96年12月28日準備程序及簡式審判筆錄），並有第一級
    毒品海洛因二包（驗餘毛重0.48公克）扣案可證（見臺灣板
    橋地方法院檢察署96年度毒偵字第8080號偵查卷第21頁），
    且被告為警查獲後所採集之尿液經送檢驗結果確呈嗎啡陽性
    反應，此有臺灣檢驗科技股份有限公司濫用藥物尿液檢驗報
    告1紙在卷可憑（見上開偵查卷第50頁）；此外，並有臺灣
    檢驗科技股份有限公司濫用藥物檢驗報告一紙在卷可憑（見
    本院刑事卷），足徵被告之任意性自白與事實相符。
二、又被告甲○○前於89年間因施用毒品案件，經原審法院裁定
    送觀察、勒戒後，認有繼續施用毒品之傾向，改裁定送強制
    戒治，於91年9月3日強制戒治期滿，經臺灣板橋地方法院檢
    察署檢察官於92年10月13日以92年度戒毒偵字第310號為不
    起訴處分確定。又於93年間因施用毒品案件，經本院於93
    年8月13日以93年度上訴字第1562號判處有期徒刑一年確定
    。復於同年間因施用毒品案件，經原審法院於93年11月30日
    以93年度簡字第4980號判處有期徒刑五月確定。又於同年間
    因竊盜案件，經原審法院於94年3月21日以94年度簡上字第
    62號判處有期徒刑六月確定，上開三罪經原審法院裁定應執
    行有期徒刑一年一月確定。繼於94年間因施用毒品案件，經
    原審法院於94年7月18日以94年度易字第600號判處有期徒刑
    三月確定，並與上開三罪經裁定應執行有期徒刑一年十月部
    分接續執行，嗣經原審法院裁定減為有期徒刑十一月、一月
    又十五日，甫於96年7月16日執行完畢，有本院被告前案紀
    錄表一份在卷可憑。是以，本案事證明確，被告於強制戒治
    執行完畢釋放後五年內，再犯本件施用第一級毒品之犯行洵
    堪認定，應予依法論處。
三、核被告甲○○所為，係犯毒品危害防制條例第十條第一項之
    施用第一級毒品罪。被告持有第一級毒品海洛因，既意在供
    己施用，其持有之低度行為應為施用之高度行為所吸收，不
    另論罪。末查被告有如事實欄所載之論罪科刑及執行情形，
    有本院被告前案紀錄表一份在卷足憑，其於有期徒刑執行完
    畢後五年內，再犯本案有期徒刑以上之罪，為累犯，應依刑
    法第四十七條第一項之規定加重其刑。
四、原審援引毒品危害防制條例第十條第一項、第十八條第一項
    前段，刑法第十一條前段、第四十七條第一項等規定，審酌
    被告之素行、犯罪之動機、目的、手段，施用第一級毒品戕
    害自身健康及其犯後坦承犯行，態度良好等一切情狀，量處
    有期徒刑柒月，復以扣案之第一級毒品海洛因二包（驗餘毛
    重0.48公克），屬第一級毒品（其內毒品與外袋無法析離完
    盡，應概認屬查獲之毒品），不問屬何人所有，依毒品危害
    防制條例第十八條第一項前段之規定併予宣告沒收銷燬之，
    經核其認事用法均無不合，量刑亦稱妥適。本件被告之上訴
    意旨泛言指摘原判決量刑過重，並請求輕處，難認為有理由
    ，應予駁回。
五、被告經合法傳喚，無正當理由未到庭，不待其陳述，逕行判
    決。
據上論斷，應依刑事訴訟法第三百六十八條、第三百七十一條，
判決如主文。
本案經檢察官邱美育到庭執行職務。
中    華    民    國    97    年    4     月    2     日
                  刑事第十六庭審判長法  官  溫耀源
                                    法  官  王敏慧
                                    法  官  許增男
以上正本證明與原本無異。
如不服本判決，應於收受送達後十日內向本院提出上訴書狀，其
未敘述上訴之理由者並得於提起上訴後十日內向本院補提理由書
（均須按他造當事人之人數附繕本）。
                                    書記官  葉金發
中    華    民    國    97    年    4     月    2     日
附錄：本案論罪科刑法條全文
毒品危害防制條例第10條第1項
施用第1級毒品者，處 6 月以上 5 年以下有期徒刑。


司法院資訊處製作；財團法人民間司法改革基金會備份。
